KEVIN URBAIN

EDUCATEUR EN RECONVERSION



0497/83.04.73



k.urbain.personnel@g mail.com



Rue Brasseur 10 7080 La Bouverie



<u>Lien vers Mon Site</u> Web

PROFIL

Éducateur spécialisé avec plus de 7 années d'expérience, je souhaite me reconvertir dans le secteur des TIC, avec une préférence pour la programmation. Ayant toujours eu un intérêt pour les nouvelles technologies, les sciences et les ordinateurs, j'ai commencé à me former en autodidacte et je suis en démarche active pour suivre une formation dans ce domaine.

EXPERIENCE

2021-2024

Educateur spécialisé dans l'Aide à la Jeunesse CRES ABSL

2020-2021

Animateur dans une Maison de Jeunes MJ de Colfontaine

2018-2020

Educateur dans une MRS Entraide Protestante ABSL

2016-2017

Auxiliaire professionnel CPAS de Frameries

LANGUES

Français : langue maternelle Anglais : très bon niveau Anglais technique : basique

OUTILS

Visual Studio, VS Code Canva

LOISIRS

GitHub

Jeux vidéo, Lecture scientifique, Cuisine, Voyages

FORMATIONS

2023-2024

Auto-formation sur Udemy.com et Dyma.fr

Cours suivis : HTML, CSS, Javascript et C#

2013-2016

PROMSOC Mons-Borinage Bachelier en éducation spécialisée en accompagnement psycho-éducatif

2011-2013

Université de Mons BAC+2 en sciences chimiques 2005-2011

Ecole du Futur de Mons CESS à finalité économique

COMPETENCES TRANSFERABLES

- RESOLUTIONS DE PROBLEMES
- TRAVAIL EN EQUIPE
- GESTION DE PROJET
- ESPRIT D'ANALYSE
- MAITRISE DE SOI

COMPETENCES DE BASE EN DEVELOPPEMENT

- HTML
- CSS, SCSS, BOOTSTRAP
- JAVASCRIPT
- C#
- GITBHUB